臺灣高等法院刑事裁定
110年度抗字第1561號
抗  告  人
即  受刑人  呂志軒


上列抗告人即受刑人因聲請定其應執行刑案件，不服臺灣桃園地
方法院110年度聲字第2844號，中華民國110年9月7日第一審裁定
（聲請案號：臺灣桃園地方檢察署110年度執聲字第1857號），
提起抗告，本院裁定如下：
    主  文
抗告駁回。
    理  由
一、原裁定意旨略以：抗告人即受刑人呂志軒因違反毒品危害防
    治條例案件，先後經判處如附表所示之罪刑，均確定在案，
    抗告人所犯各罪有得易科罰金之罪與不得易科罰金之罪，惟
    檢察官依抗告人請求聲請定其應執行刑，經審核認檢察官之
    聲請為正當，定其應執行有期徒刑2年2月等語。
二、抗告意旨略以：抗告人僅吸食毒品，並未販賣毒品，警察前
    來家中10幾次，帶抗告人去偵訊，最後1次就栽贓，可調警
    察偵訊來看，抗告人母親亦有看到，抗告人已決心戒毒、好
    好工作，法院可隨時找警察來驗尿，請給抗告人機會，好好
    過日子等語。
三、按裁判確定前犯數罪者，併合處罰之。但有下列情形之一者
    ，不在此限：㈠得易科罰金之罪與不得易科罰金之罪。㈡得易
    科罰金之罪與不得易服社會勞動之罪。㈢得易服社會勞動之
    罪與不得易科罰金之罪。㈣得易服社會勞動之罪與不得易服
    社會勞動之罪。前項但書情形，受刑人請求檢察官聲請定應
    執行刑者，依第51條規定定之，刑法第50條定有明文。又數
    罪併罰，有二裁判以上者，依刑法第51條之規定，定其應執
    行之刑；而數罪併罰，宣告多數有期徒刑者，於各刑中之最
    長期以上，各刑合併之刑期以下，定其刑期，但不得逾30年
    ，刑法第53條、第51條第5款分別定有明文。
四、經查：
  ㈠抗告人所犯如附表所示各罪，先後經原審法院分別判處如附
    表所示之刑確定，且如附表所示各罪，均係在如附表編號1
    所示之罪判決確定日前所犯；又如附表編號2所示部分係不
    得易科罰金之罪，其餘則為易科罰金之罪，而抗告人已請求
    檢察官就如附表所示之刑聲請定應執行刑等情，有上開判決
    書、本院被告前案紀錄表及臺灣桃園地方檢察署依102年1月
    23日修正之刑法第50條調查受刑人是否聲請定應執行刑調查
    表1份附卷可考。臺灣桃園地方檢察署檢察官向原審法院聲
    請就附表所示各罪定其應執行刑，原審法院經審核卷證結果
    ，認其聲請為正當，定應執行有期徒刑2年2月，係在各宣告
    刑中之最長期(即1年10月)以上，各刑之合併刑期（2年5月
    ）以下，符合量刑裁量之外部性界限及內部性界限，原審並
    已斟酌受刑人所犯附表編號1、3、4 均為施用毒品罪，責任
    非難重複之程度更高，併其行為態樣、各罪關係、次數多寡
    ，及所呈現受刑人之人格特質及犯罪動機、目的、手段、程
    度、所生危險、案件之特性、比例原則，暨預防需求等綜合
    因素，而定其應執行有期徒刑2年2月，已再減少3月之刑度
    ，要屬法院裁量職權之適法行使，核無不當，亦無違公平、
    比例原則、罪責相當原則。
　㈡抗告人以其並未販賣毒品，係遭警察栽贓，現已決心戒毒、
    好好工作為由，提起抗告。惟抗告人所犯如附表所示之罪均
    已判決確定，本案係定應執行刑案件，依法僅能處理原審定
    應執行刑是否妥適，無從審酌其有無販賣毒品之犯行，抗告
    人應另循管道尋求救濟。至抗告意旨所稱已決心戒毒、好好
    工作等情，要非定執行刑所得審酌之事項，抗告人執此理由
    提起抗告，要屬無據。檢察官對本件定刑亦表示抗告人之抗
    告無理由，請駁回等語（見本院卷第51頁）。
五、綜上所述，抗告人所犯如附表所示之罪，原審裁定定其應執
    行刑有期徒刑2年2月，並未逾越法律外部界限及內部界限，
    屬法院裁量職權之適法行使，並無違誤或不當。是抗告人執
    前詞提起抗告，為無理由，應予駁回。　　
據上論結，應依刑事訴訟法第412條，裁定如主文。
中　　華　　民　　國　 110　　年　　10　　月　  21　　日
　　　　　　　　　    刑事第二庭審判長法　官 遲中慧
    　　　　　　　　　　　　　　　　  法　官 邱筱涵
    　　　　　　　　　　　　　　　　  法　官 李世華
以上正本證明與原本無異。
如不服本裁定，應於收受送達後五日內向本院提出抗告狀。
                                      書記官 莊佳鈴
中　　華　　民　　國　　110 　年　　10　　月　　22　　日